# 软件使用权

提问人：jiuzhou010 时间：2019-11-08 06:30:14
陈老师，如果购买的软件使用权的合同是一年一签的，无法预计哪一年不再续签，是否可以计入无形资产按 1 年摊销？或者直接进损益？

回答人：chenyiwei
因为是一年一签的，所以建议计入其他流动资产或预付账款，在授权使用的期限内摊销。金额较小的，也可以直接计入损益。无形资产是非流动资产，不适用于这种情况。